【裁判字號】    97,交聲,302
【裁判日期】    971225
【裁判案由】    違反道路交通管理處罰條例聲明異議
【裁判全文】
臺灣花蓮地方法院交通事件裁定         97年度交聲字第302號
原處分機關  交通部公路總局臺北區監理所花蓮監理站
異  議  人
即受處分人  甲○○
上列異議人即受處分人因違反道路交通管理處罰條例案件，對於
交通部公路總局臺北區監理所花蓮監理站民國97年11月20日所為
之處分（處分案號：花監違字第裁44-P00000000號），聲明異議
，本院裁定如下：
    主  文
異議駁回。
    理  由
一、原處分意旨略以：異議人即受處分人甲○○於民國96年11月
    4日16時50分許，駕駛車牌號碼DB-0253號自小客車（下稱系
    爭自小客車），行經臺九線公路北上233 公里處，在設有禁
    止超車標線路段超車，經花蓮縣警察局鳳林分局員警當場攔
    停，並掣開花警交字第P00000000 號違反道路交通管理事件
    通知單舉發，嗣經原處分機關於97年11月20日依道路交通管
    理處罰條例第47條第2 款之規定，裁處異議人罰鍰新臺幣（
    下同）1200元，並依同條例第63條第1 項之規定，記違規點
    數1點等語。
二、聲明異議意旨略以：異議人並無前述違規事實，且鳳林分局
    舉證之照片顯示違規車輛亦非異議人所駕駛之系爭自小客車
    ，爰於法定期間內聲明異議，請求撤銷原處分云云。
三、經查：
（一）按汽車駕駛人在設有禁止超車標線地段超車者，處1200元
      以上2400元以下罰鍰，道路交通管理處罰條例第 47條第2
      款定有明文；又依同條例第63條第1項第1款規定，汽車駕
      駛人有第47條第2 款情形者，除依原條款處罰鍰外，並予
      記違規點數1點。
（二）本件異議人於上開時、地駕駛系爭自小客車於設有禁止超
      車標線之地段超車，經花蓮縣警察局鳳林分局員警以異議
      人違反道路交通管理處罰條例第47條第1項第2款之規定，
      當場開單舉發等事實，有花蓮縣警察局舉發違反道路交通
      管理事件通知單影本、花蓮縣警察局鳳林分局96年11月27
      日鳳警交字第0960013262號函在卷可稽，並據證人即舉發
      本件違規事件之警員葉文光到庭證述：伊當天跟陳天煌警
      員於臺九線北上233 公里處車道執行16時到18時的交通稽
      查勤務，伊拿手持攝影機攝影，伊等有看到異議人雙黃線
      超車，伊就開始攝影，陳天煌警員拿指揮棒將異議人攔停
      下來並舉發，異議人被攔停後都沒有講話，笑一笑就走了
      ，也沒有拿走紅單，當天在那個路段都是抓雙黃線超車，
      因目睹異議人超車，且異議人是伊在該路段執行稽查第一
      個拒簽的，所以印象深刻等語（見本院卷第17頁、第18頁
      ）明確，而衡情證人葉文光與異議人素不相識，亦無仇怨
      ，且係依法執行勤務之公務員，復經到庭具結為以上之證
      述，自無設詞誣陷致身觸偽證重罪之必要，是本院認證人
      葉文光之上開證述應堪採信。
（三）又異議人雖於異議狀否認有前述之違規事實，惟異議人前
      於96年11月12日向花蓮縣警察局提出申訴書已明確表示於
      上開時、地駕駛系爭自小客車，因當時路旁有其他車輛未
      靠邊停車，致其必須跨越雙黃線行駛等語（見本院卷第 9
      頁），可見其已坦承有在設有禁止超車標線之地段超車之
      事實，僅辯稱是因為路旁有其他車輛未靠邊停車云云，今
      提出異議則翻異前詞，辯稱並無違規之事實云云，自難採
      信。至異議人提出之違規照片1 紙，雖模糊不清致無法辨
      識該違規車輛之車牌號碼及廠牌、車型，然本件並非以照
      相方式逕行舉發，而係員警親眼目睹異議人違規而當場攔
      停舉發，已如前所述，縱該照片模糊不清無法辨識是否為
      系爭自小客車違規，亦不影響異議人於上開時、駕車違規
      之事實，況且證人葉文光對於異議人提出之照片亦無印象
      （見本院卷第18頁），則該照片是否為警員提出舉證之照
      片，已非無疑，該照片自不足為異議人有利之認定。
（四）末按，交通警員掣單舉發違反道路交通管理處罰條例所列
      之違規事實，本質上為行政處分，係公務員基於職務上權
      力，依法就特定之具體事件所為具公法上效果之單方行政
      行為，基於公務員為公法上行為具有公信力之原則，該行
      政處分當可被推定為真正，其據以依法處分之事實認定亦
      為正確無誤。此外，本院亦查無證據足資證明證人葉文光
      有捏造事實違法取締之情事，則執勤警員本其維護交通秩
      序、安全職責所為之舉發，自應受到合法、正確之推定，
      足認異議人確有上開違規之事實甚明，其所辯無非圖卸之
      詞，洵無可採。
四、綜上所述，本件異議人確有上開違規事實，原處分機關依道
    路交通管理處罰條例第47條第2款、第63條第1款及違反道路
    交通管理事件統一裁罰基準及處理細則第43條、第44條、第
    67條之規定，裁處異議人罰鍰1200元，並記違規點數1 點，
    核無不當，本件聲明異議為無理由，應予駁回。
據上論斷，應依道路交通案件處理辦法第19條，裁定如主文。
中    華    民    國    97    年    12    月    25    日
                        交通法庭      法  官  許乃文
上列正本證明與原本無異。
如對本裁定不服，應於送達後5日內，向本院提出抗告狀（應抄
附繕本）。
中    華    民    國    97    年    12    月    26    日
                                書記官


司法院資訊處製作；財團法人民間司法改革基金會備份。
